臺灣新北地方法院刑事判決　　　　 110年度審交易字第1054號
公　訴　人　臺灣新北地方檢察署檢察官
被　　　告　王秀如



上列被告因過失傷害案件，經檢察官提起公訴（110年度偵字第0
0000號），被告於準備程序進行中為有罪之陳述，本院裁定進行
簡式審判程序並判決如下：
    主  文
王秀如犯過失傷害罪，處拘役伍拾日，如易科罰金，以新臺幣壹
仟元折算壹日。
    事實及理由
一、本件犯罪事實及證據，除犯罪事實欄一、倒數第4至5行「新
    北市鶯歌區西湖路街」更正為「新北市鶯歌區西湖街」；倒
    數2至3行「蘇智瓏受有右上正中門齒牙冠斷裂之傷害」補充
    為「蘇智瓏受有右上正中門齒牙冠斷裂、唇部及下巴撕裂傷
    、頭部、下背部及骨盆挫傷、雙手及左下肢擦傷之傷害」；
    末行「右足擦挫傷等傷害。」後補充「王秀如於肇事後，於
    有偵查犯罪權限之機關或公務員發覺其犯罪前，即向前往現
    場處理之警員承認為肇事人而自首，並自願接受裁判。」；
    證據部分補充「被告王秀如於本院準備程序及審理中之自白
    」、「道路交通事故肇事人自首情形記錄表、蘇智瓏提出之
    沙爾德聖保祿修女會醫療財團法人聖保祿醫院診斷證明書各
    1 份」外，其餘均引用如附件起訴書之記載。
二、核被告王秀如所為，係犯刑法第284條前段之過失傷害罪。
    被告以一過失行為同時造成告訴人2人受傷，係一行為觸犯
    數罪名，為想像競合犯，應從一重處斷。又被告於肇事後，
    於據報到場處理之員警發覺前，主動坦承為肇事人並接受裁
    判，此有道路交通事故肇事人自首情形紀錄表1份（見偵卷
    第25頁）在卷可佐，符合自首要件，爰依刑法第62條前段規
    定減輕其刑。
三、爰審酌被告駕駛自用小客車行駛於道路上，本應注意汽車迴
    車時，應暫停並顯示左轉燈光，並禮讓行進中之車輛先行，
    採取必要之安全措施，竟疏未注意，貿然向左迴轉，適告訴
    人蘇智瓏駕駛普通重型機車搭載告訴人呂泇旂，兩車因而發
    生碰撞、告訴人蘇智瓏及呂泇旂並受有如附件起訴書所示之
    傷害，應予非難，兼衡被告無前科、素行良好（見臺灣高等
    法院被告前案紀錄表1 份）、高中畢業之智識程度（見本院
    審交易卷附被告個人戶籍資料查詢結果1 紙）、家庭經濟狀
    況勉持（見偵卷第3 頁被告調查筆錄受詢問人欄）、告訴人
    蘇智瓏及呂泇旂之傷勢、目前在帶小孩、無需撫養之人，及
    被告犯後坦承犯行，惟尚未與告訴人蘇智瓏及呂泇旂達成和
    解或賠償損害等一切情狀，量處如主文所示之刑，並諭知易
    科罰金之折算標準，以資懲儆。
據上論斷，應依刑事訴訟法第273條之1第1項、第299條第1 項前
段、第310條之2、第454條第2項，判決如主文。
本案經檢察官王聖涵偵查起訴，由檢察官高智美到庭執行公訴。
中    華    民    國   110    年    11    月    25    日
                  刑事第二十三庭  法  官  傅明華
上列正本證明與原本無異。
如不服本判決，應於判決送達後20日內敘明上訴理由，向本院提
出上訴狀(應附繕本)，上訴於臺灣高等法院。其未敘述上訴理由
者，應於上訴期間屆滿後20日內向本院補提理由書「切勿逕送上
級法院」。
                                  書記官  黃毓琪
中    華    民    國   110    年    11    月    25    日
附錄本案論罪科刑法條全文：
中華民國刑法第284條
因過失傷害人者，處 1 年以下有期徒刑、拘役或 10 萬元以下
罰金；致重傷者，處 3 年以下有期徒刑、拘役或 30 萬元以下
罰金。
--------------------------------------------------------
附件：
臺灣新北地方檢察署檢察官起訴書
                                    110年度偵字第25605號
    被      告  王秀如  女  48歲（民國00年0月00日生）
                        住基隆市○○區○○路000巷00○0號
                        居基隆市○○區○○街000號10樓
                        國民身分證統一編號：Z000000000號
上列被告因過失傷害案件，業經偵查終結，認應提起公訴，茲敘
述犯罪事實及證據並所犯法條如下：
        犯罪事實
一、王秀如於民國109年12月27日16時50分許，駕駛車牌號碼000
    -0000 號自用小客車，沿新北市鶯歌區西湖街往桃園方向行
    駛，行經新北市鶯歌區西湖街279 巷口時，欲向左迴轉至對
    向車道，本應注意汽車迴車時，應暫停並顯示左轉燈光，並
    讓行進中之車輛先行，而依當時天候晴、日間自然光線、柏
    油路面乾燥、無缺陷、無障礙物、視距良好，無不能注意之
    情事，竟疏未注意，貿然向左迴轉，適蘇智瓏騎乘車牌號碼
    000-0000號普通重型機車搭載呂泇旂沿新北市鶯歌區西湖路
    街往中山路之對向車道直行駛致該處，兩車發生碰撞，致蘇
    智瓏、呂泇旂人車倒地，蘇智瓏受有右上正中門齒牙冠斷裂
    之傷害；呂泇旂受有頭部外傷併腦震盪、下巴撕裂傷、肢體
    多處鈍挫傷併左膝挫瘀傷、右足擦挫傷等傷害。
二、案經蘇智瓏、呂泇旂訴由新北市政府警察局三峽分局報告偵
    辦。
        證據並所犯法條
一、證據清單及待證事實：
┌──┬───────────┬──────────────┐
│編號│  證  據  名  稱      │    待  證  事  實          │
├──┼───────────┼──────────────┤
│1   │被告王秀如於警詢及偵查│被告坦承於上開時、地，駕駛車│
│    │時之自白              │輛向左迴轉至對向車道時，未禮│
│    │                      │讓行進中車輛，致與告訴人蘇智│
│    │                      │瓏騎乘搭載告訴人呂泇旂機車發│
│    │                      │生碰撞之事實。              │
├──┼───────────┼──────────────┤
│2   │告訴人蘇智瓏、呂泇旂於│證明全部犯罪事實。          │
│    │警詢及偵查中之指訴    │                            │
├──┼───────────┼──────────────┤
│3   │道路交通事故現場圖、道│本件車禍發生經過及現場情形。│
│    │路交通事故調查報告表( │                            │
│    │一)(二)、現場及車損照 │                            │
│    │片共 13 張            │                            │
├──┼───────────┼──────────────┤
│4   │誠悅牙醫診所診斷證明書│證明告訴人 2 人因本件交通事 │
│    │、沙爾德聖保祿修女會醫│故而受有犯罪事實欄所示傷害之│
│    │療財團法人聖保祿醫院診│事實。                      │
│    │斷證明書各 1 份       │                            │
└──┴───────────┴──────────────┘
二、核被告所為，係犯刑法第284條前段之過失傷害罪嫌。被告
    以一過失行為同時造成告訴人2 人受傷，係一行為觸犯數
    罪名，為想像競合犯，請依刑法第55條之規定從一重處斷。
三、依刑事訴訟法第 251 條第 1 項提起公訴。此致
臺灣新北地方法院
中    華    民    國   110    年    8     月    31    日
                              檢  察  官  王聖涵